【裁判字號】    99,撤緩,10
【裁判日期】    990322
【裁判案由】    聲請撤銷緩刑
【裁判全文】
臺灣苗栗地方法院刑事裁定              99年度撤緩字第10號
聲  請  人  臺灣苗栗地方法院檢察署檢察官
受  刑  人  甲○○
上列聲請人因受刑人犯詐欺案件，聲請撤銷緩刑之宣告（99年度
執聲己字第123 號），本院裁定如下：
    主    文
甲○○之緩刑宣告撤銷。
    理  由
一、聲請意旨略稱：受刑人甲○○因犯詐欺案件，經臺灣臺北地
    方法院以97年度易字第2853號（偵查案號：臺灣士林地方法
    院檢察署97年度偵緝字第1834號）判處有期徒刑4 月，如易
    科罰金以新臺幣（下同）900 元折算1 日，緩刑3 年，並應
    向被害人江佩娟支付184,000 元整，業於民國98年2 月2 日
    確定在案，惟受刑人未依該判決所載分期按月匯款方式清償
    ，除在98年2 月16日電匯6,000 元，同年3 月12日、5 月18
    日、8 月3 日各電匯4,000 元外，總計全年僅付4 次計18,0
    00元，且自98年8 月匯款後即無從聯繫、行蹤不明，迄今已
    逾6 月分文未付，顯然漠視判決所訂負擔，情節重大；核受
    刑人所為，已合於刑法第75條之1 第1 項第4 款所定得撤銷
    緩刑宣告之原因，爰依刑事訴訟法第476 條規定聲請撤銷等
    語。
二、按緩刑之宣告應撤銷者，由受刑人所在地或其最後住所地之
    地方法院檢察官聲請該法院裁定之，刑事訴訟法第476 條定
    有明文。查本件受刑人甲○○係籍設苗栗縣三義鄉○○村○○
    鄰○○路159 號，此有法務部戶役政連結作業系統1 紙附卷
    足憑，是本院自有管轄權，合先敘明。
三、次按緩刑宣告，得斟酌情形，命犯罪行為人向被害人支付相
    當數額之財產或非財產上之損害賠償，刑法第74條第2 項第
    3 款定有明文。又「受緩刑之宣告而有下列情形之一，足認
    原宣告之緩刑難收其預期效果，而有執行刑罰之必要者，得
    撤銷其宣告：一緩刑前因故意犯他罪，而在緩刑期內受得易
    科罰金之有期徒刑、拘役或罰金之宣告確定者。二緩刑期內
    因故意犯他罪，而在緩刑期內受得易科罰金之有期徒刑、拘
    役或罰金之宣告確定者。三緩刑期內因過失更犯罪，而在緩
    刑期內受有期徒刑之宣告確定者。四違反第74條第2 項第1
    款至第8 款所定負擔情節重大者」，刑法第75條之1 第1 項
    亦定有明文。而緩刑宣告是否撤銷，除須符合刑法第75條之
    1 第1 項各款之要件外，觀本條規定併採裁量撤銷主義，賦
    予法院撤銷與否之權限，特於第1 項規定實質要件為「足認
    原宣告之緩刑難收其預期效果，而有執行刑罰之必要」，供
    作審認之標準。亦即於上揭「得」撤銷緩刑之情形，法官應
    依職權本於合目的性之裁量，妥適審酌被告所犯前後數罪間
    ，關於法益侵害之性質、再犯之原因、違反法規範之情節是
    否重大、被告主觀犯意所顯現之惡性及其反社會性等情，是
    否已使前案原為促使惡性輕微之被告或偶發犯、初犯改過自
    新而宣告之緩刑，已難收其預期之效果，而確有執行刑罰之
    必要。
四、經查：
（一）本件受刑人甲○○前因詐欺案件，經臺灣臺北地方法院以
      97年度易字第2853號（偵查案號：臺灣士林地方法院檢察
      署97年度偵緝字第1834號）判處有期徒刑4 月，如易科罰
      金以新臺幣（下同）900 元折算1 日，緩刑3 年，並應向
      被害人江佩娟支付184,000 元整，自民國98年1 月15日起
      ，於每月15日給付6,000元，最後一期給付4,000元，至全
      部清償完畢為止，業於民國98年2 月2 日確定在案，有上
      開刑事判決正本及受刑人刑案資料查註紀錄表各1 份在卷
      可稽，並經本院依職權調閱臺灣苗栗地方法院檢察署99年
      度執聲字第123號執行卷宗核閱無誤，堪認屬實。
（二）依上開刑事判決，受刑人應給付被害人江佩娟184,000 元
      ，自98年1 月15日起，於每月15日給付6,000 元，最後一
      期給付4,000 元，至全部清償完畢為止。惟受刑人僅於98
      98年2 月16日電匯6,000 元，同年3 月12日、5 月18日、
      8 月3 日各電匯4,000 元，總計全年僅付4 次計18,000元
      ，有被害人江佩娟提供之台北市第九信用合作社存摺內頁
      交易明細影本在卷可按。核上開給付條件，係受刑人與被
      害人江佩娟於臺灣臺北地方法院行準備程序中所達成，足
      見受刑人對其自身之經濟條件及償債能力等情，應知之甚
      明，並於考量其有足夠之能力按期如數給付後，始與被害
      人達成該和解條件，臺灣臺北地方法院並依該和解內容，
      定為宣告緩刑之負擔。受刑人於上開刑事案件審理時，對
      於給付金額及方式既已同意履行，且未對臺灣臺北地方法
      院97年度易字第2853號號判決提起上訴，該案件因而確定
      ，可徵受刑人折服該案判決並對該判決所定之負擔條件予
      以認同，然其竟在上開刑事判決確定後，僅支付18,000元
      ，即未依約給付賠償金，影響被害人權益甚鉅。另受刑人
      自98年8 月匯款後，迄今已逾6 個月未為支付，亦未提出
      證據以證明除上述已支付之18,000元外，其有繼續依約清
      償應付之分期款項，是受刑人於上開緩刑期間，並未確實
      依上開確定判決所定之負擔履行一情，堪以認定。顯見其
      無遵守上開緩刑所定負擔之誠意，違反之情節重大，無從
      再預期受刑人將會恪遵相關法令規定，足認原宣告之緩刑
      難收其預期效果，而有執行刑罰之必要，故
      本件與刑法第75條之1 第1 項第4 款之規定相符，聲請人
      之聲請核屬允當，應予准許，爰裁定撤銷受刑人緩刑之宣
      告。
五、據上論斷，應依刑事訴訟法第476 條，裁定如主文。
中    華    民    國    99    年    3     月    22    日
                  苗栗簡易庭    法  官  周靜妮
以上正本與原本無異
如不服本裁定應於送達後5日內向本院提出抗告狀
                                書記官  巫  穎
中    華    民    國    99    年    3     月    22    日

司法院資訊處製作；財團法人民間司法改革基金會備份。
